# 请教无股权投资通过协议控制是否可以纳入合并范围？？

提问人：蜗牛 ← 飞 时间：2011-10-27 14:40:54
请教无股权投资通过协议控制是否可以纳入合并范围？如可以，合并时合并报表如何处理、财务报告如何披露？协议如何签订为好？

回答人：chenyiwei
对于协议控制是否成立，以及如果成立的情况下如何编制合并报表的问题（例如，其他股东的权益应确认多少，是负债还是少数股东权益等），需根据每个个案的情况具体分析，很难有统一的普遍适用的结论。

回答人：chenyiwei
回复 蜗牛←飞飞 的帖子
“鉴于A对B的债权投资，A公司可以控制B公司的财务和经营”是怎么回事？为何债权投资会导致对财务、经营政策的控制？B公司的剩余收益的分配和享有情况如何？
这种情况需要个案分析，即使确实具有控制权，合并报表编制也要有进一步的考虑，例如其他股东所占的权益是少数股东权益还是负债，以及是否需要把控制期满后应交还给原股东的资产的最低担保价值确认为负债等。